台灣屏東地方法院刑事判決　　　　　　　　　　　　　九十一年度訴字第一六八號
　　公　訴　人　臺灣屏東地方法院檢察署檢察官
　　被　　　告　丙○○
右列被告因偽造文書案件，經檢察官提起公訴（九十年度偵字第四一九一號），本院
判決如左：
    主  文
丙○○行使偽造私文書，足以生損害於公眾及他人，處有期徒刑伍月，如易科罰金，
以參佰元折算壹日。偽造之「庭宇興業有限公司」、「甲○○」印章各壹枚、印文貳
枚及「甲○○」署名壹枚，均沒收之。
    事  實
一、丙○○係太一科技企業社之負責人，該公司於民國（下同）八十九年四月二十一
    日，在屏東縣高樹鄉公所主辦之雙筒長距望遠鏡採購案中得標，而與高樹鄉公所
    簽訂「購置物品契約書」。因該契約書上須有保証人一名，丙○○明知未獲得庭
    宇興業有限公司（下稱：庭宇公司）負責人甲○○之允諾，竟先於不詳時間、地
    點，偽刻「庭宇興業有限公司」及「甲○○」之印章各一枚，於八十九年四月二
    十六日簽約時，再偽造上開印文及「甲○○」之署名於「購置物品契約書」之保
    証人欄下，藉以矇混，並提出行使，足以生損害於庭宇公司、甲○○及高樹鄉公
    所。
二、案經法務部調查局屏東縣調查站移請台灣屏東地方法院檢察署檢察官偵查起訴。
    理  由
一、訊據被告丙○○對於右揭時、地偽造甲○○署名、庭宇公司及甲○○之印文於契
    約上乙節，固坦承不諱，惟仍辯稱：兩枚印章均是在乙○○那邊拿的，不是伊所
    偽刻，伊確實沒有跟甲○○說，但有跟乙○○說云云。經查，右揭犯罪事實，業
    據甲○○於屏東縣調查站調查時供述：上開購置物品契約書內保證人欄之字跡非
    伊所簽，其上之庭宇公司及甲○○之印章亦非伊所有，伊亦從未授權丙○○代刻
    使用，並且伊與丙○○並無往來及財務糾紛等語明確；核與證人乙○○於偵查中
    結證稱：伊並未看過庭宇公司印章，庭宇公司及甲○○印章均未交伊保管等語相
    符；何況證人乙○○另證稱：丙○○原本要到伊公司借一些資料，但一直沒有過
    來公司等語，足見被告上開所辯庭宇公司及甲○○之印章非伊所偽刻等情，乃臨
    訟卸責之詞，不足採信。此外，證人即於案發時擔任高樹鄉公所總務之丁○○亦
    證稱：契約上的章及簽名都是丙○○寫的等語，並有卷附之契約書一紙可資佐證
    。本件事證明確，被告犯行堪以認定。
二、核被告所為，係犯刑法第二百十六條、第二百十條之行使偽造私文書罪。其偽刻
    印章行為為偽造私文書之階段行為；其偽造印文及署押之行為為偽造私文書之部
    分行為；其偽造後持以行使，偽造之低度行為為行使之高度行為所吸收，均不另
    論罪。又被告行為後，刑法第四十一條第一項已於九十年一月四日修正為：「犯
    最重本刑五年以下有期徒刑以下刑之罪，而受六個月以下有期徒刑或拘役之宣告
    ，因身體、教育、職業、家庭之關係或其他正當事由，執行顯有困難者，得以一
    元以上三元以下折算一日。但確因不執行所宣告之刑，難收矯正之效，或難以維
    持法秩序者，不在此限」，並經總統於九十年一月十日公布，而於同年一月十二
    日生效，惟易科罰金係關於執行之事項，與罪刑之輕重問題無涉，自應適用新法
    即即修正後之刑法第四十一條第一項之規定（參照最高法院二十四年度總會決議
    (二)、二十九年上字第五二五號判例）。爰審酌被告犯罪之動機、目的、手段、所
    生損害、犯後態度等一切情狀，量處如主文所示之刑，並諭知易科罰金之折算標
    準。又被告偽刻之上開印章二枚、於契約書上偽造之印文二枚、署押一枚，均應
    依刑法第二百十九條之規定，宣告沒收。
據上論斷，應依刑事訴訟法第二百九十九條第一項前段，刑法第二百十六條、第二百
十條、第二百十九條、第四十一條第一項前段，罰金罰鍰提高標準條例第二條，判決
如主文。
本案經檢察官王光傑到庭執行職務。
中      華      民      國    九十一    年      五      月     十三     日
                                    台灣屏東地方法院刑事第一庭
                                        審判長法  官  潘正屏
                                              法  官  林世民
                                              法  官  楊中琪
右正本證明與原本無異。
如不服本判決應於收受本判決送達後十日內向本院提出上訴書狀，其未敘述上訴理由
者，並得於提起上訴後十日內向本院補提理由書狀（均須按他造當事人之人數附繕本
 ）「切勿逕送上級法院」
                                               書記官   謝博興
中    華    民    國     九十一      年      五      月       十五     日
附錄本判決論罪科刑法條：刑法第二百十六條、第二百十條
中華民國刑法第二百十六條
 (行使偽造變造或登載不實之文書罪)
行使第二百十條至第二百十五條之文書者，依偽造、變造文書或登載不實
事項或使登載不實事項之規定處斷。
中華民國刑法第二百十條
 (偽造變造私文書罪)
偽造、變造私文書，足以生損害於公眾或他人者，處五年以下有期徒刑。
